臺灣板橋地方法院交通事件裁定　　　　96年度交聲字第1042號
異　議　人
即受處分人　甲○○
上列異議人即受處分人因違反道路交通管理處罰條例案件，對於
交通部公路總局臺北區監理所於民國九十六年七月三日所為北監
自裁字裁四○－ＡＥＶ五○五七一九號裁決，聲明異議，本院裁
定如下：
    主  文
異議駁回。
    理  由
一、按設有禁止臨時停車標誌、標線處所不得臨時停車；汽車駕
    駛人在設有禁止臨時停車標誌、標線處所臨時停車者，處新
    臺幣（下同）三百元以上六百元以下罰鍰，道路交通安全規
    則第一百十一條第一項第三款，道路交通管理處罰條例第五
    十五條第三款分別定有明文。次按本條例之處罰，受舉發違
    反道路交通管理事件之受處罰人，認為受舉發之違規行為應
    歸責他人者，應於舉發違反道路交通管理事件通知單應到案
    日期前，檢附相關證據及應歸責人相關證明文件，向處罰機
    關告知應歸責人，處罰機關應即另行通知應歸責人到案依法
    處理。逾期未依規定辦理者，仍依本條例各該違反條款規定
    處罰，道路交通管理處罰條例第八十五條第一項定有明文。
    經查，異議人甲○○係於駕駛車輛遭舉發在設有禁止臨時停
    車標線處所（紅線）臨時停車，於該案應到案日期民國九十
    六年四月十三日前均未檢附相關證據及應歸責人相關證明文
    件提出於交通部公路總局臺北區監理所辦理歸責於真正駕駛
    人即其胞兄，據此，本件應歸責人仍係異議人，先予敘明。
二、本件異議人即受處分人於九十六年三月二十八日上午八時三
    分許，經警發現其駕駛車號六八五三－ＰＥ號自用一般小客
    車，停在設有禁止臨時停車標線處所之臺北市○○○路○段
    上，因而當場製單舉發並經其簽收，受處分人於九十六年四
    月十三日先行繳納罰鍰三百元後，復於同年五月十一日提出
    申訴，經原處分機關函請舉發單位調查結果，仍認受處分人
    有前揭違規行為，原處分機關乃於九十六年七月三日，依道
    路交通管理處罰條例第五十五條第三款及違反道路交通管理
    事件統一裁罰基準表之規定，裁處受處分人罰鍰三百元，並
    於裁決書上註明已於九十六年四月十三日繳納。
三、異議人即受處分人於聲明異議狀中矢口否認有違反道路交通
    管理處罰條例之行為，辯稱：伊非駕駛人，該車為伊二哥所
    開，警員開單時，伊哥不在現場，因警員要開紅單，始拿伊
    證件開單云云。經查，異議人就上開車輛於上述時間，停於
    設有禁止臨時停車標線處所一事並未否認，是上開車號六八
    五三－ＰＥ號自用一般小客車有在設有禁止臨時停車標線處
    所臨時停車一事應堪認定。又異議人既於員警開單時遭員警
    以其為汽車駕駛人而對之開罰一事知悉，卻未依首揭規定之
    於應到案日期前辦理歸責於真正駕駛人即其胞兄，其自有可
    歸咎之處，依法，本件應處罰者仍為異議人，誠如上述，是
    本件事證明確，應依法論科。
四、從而，原處分機關依據道路交通管理處罰條例第五十五條第
    三款及違反道路交通管理事件統一裁罰基準表之規定，裁處
    罰鍰三百元，經核並無違誤，量罰亦甚妥適，應予維持，本
    件異議為無理由，應予駁回。
據上論斷，應依道路交通案件處理辦法第十九條，裁定如主文。
中　　華　　民　　國　　96　　年　　12　　月　　31　　日
                  臺灣板橋地方法院交通法庭
                   ??? 法　官  王綽光
以上正本證明與原本無異。
如不服本裁定應於送達後五日內向本院提出抗告狀。
                          書記官  許清秋
中　　華　　民　　國　　97　　年　　1 　　月　　2 　　日
